【裁判字號】    98,抗,377
【裁判日期】    980824
【裁判案由】    停止執行
【裁判全文】
臺灣高等法院臺中分院民事裁定  98年度抗字第377號
抗  告  人  丙○○
            戊○○
            乙○○
共同代理人  甲○○
上列抗告人因相對人丁○○等間，提起第三人異議之訴，聲請停
止執行事件，對於中華民國98年6月18日台灣台中地方法院所為
裁定（98年度聲字第391號），提起抗告，本院裁定如下：
      主  文
抗告駁回。
抗告程序費用由抗告人負擔。
      理  由
一、按有回復原狀之聲請，或提起再審或異議之訴，或對於和解
    為繼續審判之請求，或提起宣告調解無效之訴、撤銷調解之
    訴，或對於第4條第1項第5款之裁定提起抗告時，法院因必
    要情形或依聲請定相當並確實之擔保，得為停止強制執行之
    裁定。強制執行法第18條第2項定有明文。
    本件相對人以因抗告人就其所有如附表所示建號45、46、47
    、48、49、50、51號之地上物為強制執行，相對人已向原法
    院提起第三人異議之訴（98年度重訴字第297號）為由，而
    聲請供擔保裁定停止該院97年度執字第33941號執行事件，
    就如附表所示建號45、46、47、48、49、50、51號之地上物
    所為之執行程序。
    經原法院調取98年度重訴字第297號第三人異議之訴卷宗審
    究後，認聲請人之聲請為有理由，審酌系爭地上物之性質、
    價值合計為新台幣8,071,000元、相對人因停止執行所致受
    不能執行之可能期間及損害等情，核定本件停止執行之擔保
    金額為新台幣2,600,000元或同額之金融機構無記名可轉讓
    定期存單後，予以准許。
二、抗告意旨略以：
    第三人異議之訴，實體法院對聲請停止執行之裁定，無不從
    嚴審核，非有必要之情形，不宜輕率准其停止執行，如命擔
    保而停止執行之裁定者，應注意相當確實之擔保，以維債權
    人之權益，今本案拍賣之標的，為一完整之遊樂園（即東山
    樂園），其核定之拍賣價額高達5億元之鉅，相對人以自己
    所有，區區之金額545.1萬元及807.1萬元之標的，提出執行
    異議之訴，意圖干擾本案之進行，原法院在未經斟酌抗告人
    之陳述前，即輕率准供擔保停止執行，顯屬不當。又本件執
    行查封時，債務人之法定代理人已自承所有建物均係公司所
    有，絕無他人之財產存在，經抗告人親往相對人王清松及丁
    ○○處詢問，彼等均否認有提起第三人異議之訴，且彼等僅
    為公司之員工，每月工資僅一萬多元，何敢主張所有權？足
    證本件似有第二順位抵押權人己○○勾串債務人干擾執行之
    進行，原法院不為調查，即為准許，對債權人之權益傷害甚
    大。本件相對人丁○○、己○○主張建號45、46、47、48、
    49、50、51號之土地上物為其所有，其總金額為新台幣807.
    1萬元，相對人請求如停止執行致抗告人未能及時受償之損
    害，依執行名義之遲延利息，年息8.75％計算，並依各約法
    院辦案期限實施要點第二條規定，至三審終結期間推定為4
    年4個月，則丁○○等所應供擔保之金額應為306萬元。況且
    本件停止執行部分，將使全園區之拍賣不完整，影響拍賣意
    願，抗告人之損害將達數千萬之鉅，原法院所定之擔保金額
    ，亦顯不當等語。
三、經查，本件相對人丁○○、己○○於原法院提起第三人異議
    之訴，係主張：原法院97年度執字第33941號返還借款強制
    執行事件所查封建號45即門牌台中市○○區○○路二段129-
    3號土雞城、涼棚、建號46休息亭、建號47湯屋、涼棚、建
    號48休息亭、建號49餐廳、建號50涼棚、建號51湯屋、涼棚
    ，係相對人丁○○（原名：陳秀妙）於民國80年1月1日向曾
    國亮承租坐落台中市○○區○○段582-12地號土地約1,000
    平方公尺（重測後已變更為大榮段652地號）後所興建，有
    土地租賃契約書及東山樂園遊樂區營業合作契約書第二頁第
    四項載明可稽，足見上開建號45、46、47、48、49、50、51
    之建物係原告丁○○所有。雖相對人丁○○與王清松於民國
    96年10月31日將上開建號45、46、47、48、49、50、51建物
    及建號56、57建物賣給相對人己○○，惟因上開建物未辦理
    建物所有權登記，因此相對人丁○○、王清松與己○○約定
    在丁○○尚未將建物辦理所有權移轉登記為己○○以前，仍
    應負責排除該建物所受侵害或查封，提出買賣契約書及買賣
    契約補充協議書可稽，茲因上開建物遭受債權人誤認為債務
    人所有，而予以查封，其顯已侵害其等之權益，因此依強制
    執行法第十五條規定提起第三人異議之訴，以排除強制執行
    等語，有調取之原法院98年度重訴字第297號第三人異議之
    訴全卷可稽。則相對人就系爭建號之建物，是否因原始建築
    而取得所有權，即有待原受理第三人異議之訴之法院詳為調
    查審認。因之相對人為免其所有權受侵害而遭受不能回復之
    損害，聲請原法院准其供擔保暫時停止該部分之強制執行，
    依首開強制執行法第18條第2項之規定，自應准許。至於擔
    保金額，原法院已依執行法院囑吒鑑價之結果，參酌所供擔
    保係備供債權人因停止執行所可能致債權人之損害，非以彌
    補利息為目的，而為核定，經核亦無不當。至於抗告人之執
    行名義債權，其遲延利息若干，與核定擔保金額並無絕對之
    關係。又法院辦案期限實施要點所定各級法院之辦案期限，
    亦屬案件在各審級應終結之最長期限，然並非每個案件均非
    經該長期審理而無法終結，故亦不足為核定擔保金之惟一依
    據。又本件相對人聲請停止執行之標的物特定，僅為查封執
    行之一小部分，非整個拍賣園區，自不能以整個園區之鑑定
    總價為考量。且停止執行部分亦非全園區之主要部分，抗告
    人主張，應以全園區之總價為考量，定擔保之金額，亦非有
    據。
四、本件原法院之裁定並無違誤不當。抗告為無理由，應依強制
    執行法第30條之1、民事訴訟法第495條之1第1項、第449條
    第1項、第95條、第78條、第85條第1項前段，裁定如主文。
中    華    民    國    98    年    8     月    24    日
                民事第三庭    審判長法  官  陳照德
                                    法  官  朱  樑
                                    法  官  李平勳
以上正本係照原本作成。
再為抗告應以適用法規顯有錯誤為理由。
如提起再抗告者應於裁定送達後10日內向本院提出抗告理由狀（
須按照他造人數附具繕本）並繳納抗告裁判費新臺幣1,000元，
同時委任律師或具有律師資格之關係人為代理人。
                                    書記官  茆亞民
中    華    民    國    98    年    8     月    24    日
                                                      Ｍ


司法院資訊處製作；財團法人民間司法改革基金會備份。
